# 请教陈版，最终控制方如何确认

提问人：liddil 时间：2019-05-22 17:16:43
今天在填写企业所得税往来业务申报时，对最终控制方的定义不太理解。查阅到两个定义：
1 、企业会计准则第 36 号——关联方披露解释：
（一）母公司和子公司的名称。
母公司不是该企业最终控制方的，还应当披露最终控制方名称。
母公司和最终控制方均不对外提供财务报表的，还应当披露母公司之上与其最相近的对外提供财务报表的母公司名称。
2. 北京地区《关联申报 100 问》定义：
最终控股企业是指能够合并其所属跨国企业集团所有成员实体财务报表的，且不能被其他企业纳入合并财务报表的企业。
请教陈版，以上两个定义是否是同一定义？最终控制方应该是最终合并报表的公司？不应包括自然人或私募基金（符合投资性主体的规定）？万分感谢！

回答人：chenyiwei
会计上的最终控制方，对国有控股企业应明确到行使出资人职责的国资委；
对非国有控股企业应明确到自然人。与税务上你引述的定义并不相同。